臺灣臺中地方法院民事裁定
111年度中簡聲字第9號
聲  請  人  張智皓即張憲豪即張永協

相  對  人  馨琳揚企管顧問有限公司


法定代理人  唐明良  
上列當事人間請求停止執行事件，本院裁定如下：
    主    文
聲請人供擔保新臺幣3,893元後，本院110年度司執字第158021號
清償債務強制執行事件之強制執行程序，於本院111年度中簡字
第322號債務人異議之訴事件裁判確定、和解、撤回或其他原因
終結前，應予停止。
    理      由
一、聲請意旨略以：相對人以本院110年度司促字第29364號支付
    命令及確定證明書（下稱系爭執行名義）對聲請人之財產聲
    請強制執行，經本院民事執行處以110年度司執字第158021
    號清償債務強制執行事件（下稱系爭執行事件）受理。而聲
    請人已對相對人提起債務人異議之訴，現由本院111年度中
    簡字第322號審理中，如不停止執行，勢難回復原狀，願供
    擔保，爰聲請停止系爭強制執行事件之強制執行程序等語。
二、按有回復原狀之聲請，或提起再審或異議之訴，或對於和解
    為繼續審判之請求，或提起宣告調解無效之訴、撤銷調解之
    訴，或對於許可強制執行之裁定提起抗告時，法院因必要情
    形或依聲請定相當並確實之擔保，得為停止強制執行之裁定
    ，強制執行法第18條第2項定有明文。又此項擔保係備供強
    制執行債權人因停止執行所受損害之賠償，故法院定擔保金
    額時，應斟酌該債權人因停止執行可能遭受之損害，以為衡
    量之標準，非以標的物之價值或其債權額為依據。債權人因
    停止執行可能遭受之損害，在執行名義命為金錢給付之情形
    ，係指債權人因停止執行延後受償，未能即時利用該款項所
    可能遭受之損害而言（最高法院108年度台抗字第940號裁定
    意旨採相同見解）。
三、經查：
  ㈠相對人持系爭執行名義聲請本院對聲請人於第三人即一品景
    造園有限公司任職期間之每月應領之薪資債權，於新臺幣（
    下同）20,892元，及自民國104年10月2日起至清償日止，按
    週年利率百分之5計算之利息範圍內為強制執行，強制執行
    程序尚未終結，而聲請人在系爭執行事件進行期間對相對人
    提起債務人異議之訴，經本院以111年度中簡字第322號受理
    等情，業經本院依職權調取上開執行、異議之訴事件卷宗查
    核無訛。是聲請人依強制執行法第18條第2項規定聲請停止
    執行，於法相符，應予准許。
  ㈡本院審酌相對人就系爭執行事件未能即時強制執行而受清償
    ，其所受損害應為停止執行期間即本案訴訟審理期間之債權
    額20,892元，及自104年10月2日起至清償日止，按週年利率
    百分之5計算之利息，而聲請人係於111年1月21日就系爭執
    行事件向執行法院聲請停止執行（見上開執行卷），則相對
    人於前揭期間所可得受償之債權額為27,480元（計算式：20
    ,892元＋〈20,892元×5％×《6年＋91日/365日＋21日/365日》〉＝27,
    480元，元以下四捨五入，下同）。又聲請人提起債務人異
    議之訴，其訴訟標的金額為20,892元，未逾民事訴訟法第46
    6條所定數額，屬不得上訴第三審事件，應適用簡易程序至
    二審終結，其期間推定為2年10月（參照各級法院辦案期限
    實施要點第2條規定，民事簡易程序第一審審判案件期限為1
    0月，民事第二審審判案件期限為2年）。又相對人提起債務
    人異議之訴，相對人因停止強制執行所受之損害額為3,893
    元（計算式：27,480元5%﹤2＋10/12﹥＝3,893元，元以下四
    捨五入】，聲請人聲請供擔保停止執行之金額，自應以3,89
    3元為適當。
四、據上論結，本件聲請為有理由，依強制執行法第18條第2項
    ，裁定如主文。
中    華    民    國   111    年     2     月    7    日
                  臺灣臺中地方法院臺中簡易庭
                              法  官  陳佩怡
正本係照原本作成。
如不服本裁定，應於送達後10日內向本院提出抗告狀（須附繕本
），並繳納抗告裁判費新臺幣1,000 元。
中    華    民    國   111    年     2     月    7    日
                              書記官  許千士